臺灣嘉義地方法院刑事判決　　　　　　　 94年度訴字第239號
公　訴　人　臺灣嘉義地方法院檢察署檢察官
被　　　告　甲○○　男　26歲.
上列被告因違反毒品危害防制條例案件，經檢察官提起公訴 (94
年度毒偵字第419號)，由本院合議庭裁定由受命法官獨任行簡式
審判程序審理後，判決如下：
    主  文
甲○○連續施用第一級毒品，處有期徒刑柒月，扣案之美娜水
瓶沒收。
    事  實
一、甲○○前因施用第1級毒品案件，經本院以91年度毒聲字第
    204號裁定送觀察、勒戒後，認無繼續施用毒品之傾向，由
    臺灣嘉義地方法院檢察署檢察官於民國91年8月2日以91年度
    毒偵字第230號為不起訴處分確定在案。詎其仍不知悔改，
    明知海洛因係毒品危害防制條例所定之第一級毒品，不得無
    故施用、持有，竟於上開觀察、勒戒執行完畢釋放後，5年
    內復萌生施用第一級毒品海洛因之概括犯意，自93年12月中
    旬起至94年2月4日14時35分回溯前72小時內某時止（但應扣
    除當日甲○○到達嘉義縣警察局之時起至前揭採尿之該段期
    間），在其位於嘉義縣太保市○○路○段75巷3號之住處，以
    海洛因摻入美娜水稀釋後，再以血管注射之方式連續施用第
    1級毒品海洛因多次。嗣於94年2月4日11時50分許，經警持
    本院所核發之搜索票，在上址當場查獲，並於甲○○所有之
    機車行李箱扣得其所有供施用第一級毒品海洛因之美娜水3
    瓶，經警對甲○○採集尿液送驗後，呈嗎啡陽性反應（海洛
    因在人體內代謝為嗎啡），始查悉上情。
二、案經嘉義縣警察局報請臺灣嘉義地方法院檢察署檢察官偵查
    起訴。
    理  由
一、按除被告所犯為死刑、無期徒刑、最輕本刑為3年以上有期
    徒刑之罪或高等法院管轄第一審案件者外，於法院行準備程
    序進行中，被告先就被訴事實為有罪之陳述時，審判長得告
    知被告簡式審判程序之旨，並聽取當事人、代理人、辯護人
    及輔佐人之意見後，裁定進行簡式審判程序；且受命法官行
    準備程序，與法院或審判長有同一之權限；又簡式審判程序
    之證據調查，不受刑事訴訟法第159條第1項、第161條之2、
    第161條之3、第163條之1及第164條至第170條規定之限制，
    刑事訴訟法第273條之1第1項、第279條第2項前段、第273條
    之2分別定有明文。查本案被告甲○○所犯為死刑、無期徒
    刑、最輕本刑為3年以上有期徒刑以外之罪，且非高等法院
    管轄第一審之案件，經本院合議庭裁定由受命法官行準備程
    序時，被告就被訴事實為有罪之陳述後，復經本院合議庭裁
    定由受命法官獨任行簡式審判程序，是其證據之調查，自不
    受刑事訴訟法第159條第1項、第161條之2、第161條之3、第
    163 條之1及第164條至第170條規定之限制，合先敘明。
二、上揭被告甲○○對其於前揭時、地，以將第一級毒品海洛因
    加美娜水稀釋，再以注射針筒注射血管之方式，連續施用第
    一級毒品海洛因多次之事實，業據其於本院審理時自承不諱
    。且被告於94年2月4日11時50分許為警查獲後，經警對之採
    集尿液送嘉義縣衛生局以「免疫學分析法」及「TOXI-LAB法
    」檢驗結果，呈嗎啡陽性反應 (海洛因於人體會代謝成嗎啡
    ，因此海洛因之施用者，係檢驗其尿液中之嗎啡反應)等情
    ，有嘉義縣衛生局出具之煙毒尿液檢驗單及代號與真實姓名
    對照表各1紙在卷足稽（見警訊卷第10、11頁)，復有本院94
    年度聲搜字第126號搜索票附卷（見警訊卷第4頁），及其所
    有供施用第一級毒品海洛因所用之美娜水3瓶扣案可資佐證
    。又參以初次吸食煙毒者，經人體代謝作用於8小時內，約
    有百分之80之量排出，24小時後，約有百分之90排出，72小
    時後仍有微量排出，依個人體質不同排出時間亦有差異，尤
    其成癮者其於吸食後120小時內所採尿液，配合具公信力之
    儀器，仍可驗出等情，有憲兵司令部80年3月25日80年鑑驗
    字第0999號函可參；可知若被告尿液中驗得海洛因陽性反應
    ，應認其於採尿前回溯72小時內之某時，有施用海洛因，準
    此，足認被告自白施用第一級毒品海洛因之犯行，核與事實
    相符，應堪採信。
三、又查，被告甲○○前因施用第1級毒品案件，經本院以91年
    度毒聲字第204號裁定送觀察、勒戒後，認無繼續施用毒品
    之傾向，由臺灣嘉義地方法院檢察署檢察官於91年8月2日以
    91年度毒偵字第230號為不起訴處分確定等情，有臺灣嘉義
    地方法院檢察署刑案資料查註紀錄表、臺灣高等法院被告前
    案紀錄表在卷可參，則被告於觀察、勒戒執行完畢釋放後，
    5年內再犯毒品危害防制條例第10條之罪，本件事證明確，
    被告連續施用第一級毒品之犯行堪以認定。
四、查海洛因為毒品危害防制條例所謂之第一級毒品，觀諸該條
    例第2條第2項第1款之規定甚明，是核被告甲○○上開以將
    第一級毒品海洛因加美娜水稀釋，再以注射針筒注射血管之
    方式施用第一級毒品海洛因之行為，係犯毒品危害防制條例
    第10條第1項之施用第一級毒品罪。其施用第一級毒品前持
    有毒品之低度行為，為其施用毒品之高度行為所吸收，不另
    論罪。被告多次施用第一級毒品海洛因之犯行，時間緊接，
    方法相同，所犯又係構成要件相同之罪名，顯均係基於概括
    之犯意反覆為之，應依刑法第56條連續犯之規定以一罪論，
    並加重其刑。爰審酌被告不思其正值盛年，堪為社會大用之
    際，卻長期耽溺於戕身之物，且前已有施用毒品之紀錄，並
    經觀察、勒戒後，竟又再度施用，顯見其意志不堅，仍未戒
    絕，自我把持、控制之能力顯然不佳，毫無悔改之意，又施
    用足以導致精神障礙、性格異常，甚至造成生命危險之毒品
    ，戕害一己之身體健康，及其犯罪之動機、目的、手段、坦
    承犯罪之犯後態度尚稱良好等一切情狀，量處如主文所示之
    刑。前開扣案之美娜水3瓶，係被告所有且供本件施用第一
    級毒品犯行所用之物，業據其供明在卷，均應依刑法第38
    條第1項第2款規定併予宣告沒收。
五、據上論斷，應依刑事訴訟法第299條第1項前段、第273條之1
    第1項，毒品危害防制條例第10條第1項、第23條第2項，刑
    法第11條前段、第56條、第38條第1項第2款，判決如主文。
本案經檢察官古富祺到庭執行職務。
中　　華　　民　　國　　94　　年　　6 　　月　　30　　日
                  刑事第五庭    法　官　洪嘉蘭
以上正本證明與原本無異。
如不服本判決，應於判決送達後10日內，向本院提出上訴狀。
中　　華　　民　　國　　94　　年　　6 　　月　　30　　日
                            　　書記官　吳明蓉
附錄法條：毒品危害防制條例第10條第1項
施用第一級毒品者，處六月以上五年以下有期徒刑。
